【裁判字號】    94,簡,885
【裁判日期】    950331
【裁判案由】    房屋稅
【裁判全文】
臺北高等行政法院判決
                                     94年度簡字第00885號
原      告  甲○○
被      告  臺北縣政府
代  表  人  周錫瑋（縣長）
訴訟代理人  丙○○
被      告  臺北縣政府稅捐稽徵處
代  表  人  乙○○（處長）
訴訟代理人  丁○○
            戊○○
上列當事人間因房屋稅事件，原告不服臺北縣政府中華民國94年
8月31日北府訴決字第0940439283號訴願決定，提起行政訴訟。
本院判決如下：
    主  文
原告之訴駁回。
訴訟費用由原告負擔。
    事實及理由
一、原告主張：
    (一)臺北縣樹林市○○街157 號係原圳岸腳牧場，後改編為俊
      英街219 巷51號，並加編俊英街219 巷51-1號及51-2號。
      原陳德和的房屋，現為郭炳宏之219 巷51號本號，一直有
      課房屋稅，至於原告之51-1號，則至92年才部分改變用途
      云云。
    (二)提出原處分及訴願決定書、牧場登記證書等件影本為證。
    聲明：訴願決定及原處分不利於原告之部分均撤銷。
          訴訟費用由被告負擔。
二、被告臺北縣政府稅捐稽徵處（下稱被告）辯稱：
    (一)本件原告所有自編門牌之樹林市○○里○○街219巷51號
      之1房屋門牌編號原為樹林市○○街157號，89年經門牌整
      編為樹林市○○街219巷51號（基地標示為樹林市○○○
      段276-1、277-2、277-4、277-5、277-6、277-7地號），
      係未曾辦理保存登記之房屋，至93年5月28日原告自編門
      牌為樹林市○○街219巷51號之1（基地標示為圳岸腳段
      277-5、277-6號），始向被告申報房屋現值，並自承系爭
      房屋於79年1月26日已興建完成，且92年房屋之使用情形
      係作工廠使用；另據原告提出之申請書、復查申請書及訴
      願申請書，亦一再主張其所有房屋92年確有變更作倉儲使
      用；且經被告於93年11月11日派員實地勘查結果，現場亦
      確有華寶倉儲公司正於系爭房屋內為營業使用。衡諸上情
      ，應可確認原告92年已有出租營業之事實，又本件房屋稅
      籍紀錄表暨房屋平面圖所載面積863.8 平方公尺，亦與被
      告現場勘查測量之實際面積無訛。故被告按營業用稅率課
      徵92年房屋稅新台幣（下同）38,097元及93年房屋稅
      37,638元，於法並無不合，應予維持。
    (二)至本件除補徵92年本稅外另加計自動補報應計利息378元
      部分，經查，原告於93年5月28日向被告申報房屋稅設籍
      ，並出具承諾書證明系爭房屋於74年6月3日興建完成，按
      財政部69年10月29日台財稅第38975號、財政部69年9月22
      日台財稅第37931號函釋規定略以，違建房屋未依限申報
      應依查得資料設籍課稅；稅捐稽徵法第48條之1但書「其
      補繳之稅款，應自該項稅捐原繳納期限截止之次日起至補
      繳之日止」中所稱原繳納期限截止之『次日』，係指左列
      日期而言：…5.依法由稅捐稽徵機關按稅籍底冊或查得資
      料核定徵收之稅捐，係指該稅捐所屬徵期屆滿日之次日…
      。故被告予以補徵92年房屋稅外，另加計自動補報加計利
      息，洵屬有據，並無不合等語。
    聲明：駁回原告之訴。
          訴訟費用由原告負擔。
三、按稅捐之核課期間，依左列規定：…二、依法應由納稅義務
    人實貼之印花稅，及應由稅捐稽徵機關依稅籍底冊或查得資
    料核定課徵之稅捐，其核課期間為5年，稅捐稽徵法第21 條
    第1 項第2 款定有明文。次按房屋稅依房屋現值，按左列稅
    率課徵之：一  住家用房屋最低不得少於其房屋現值百分之
    一點二，最高不得超過百分之二。但自住房屋為其房屋現值
    百分之一點二。二  非住家用房屋，其為營業用者，最低不
    得少於其房屋現值百分之三，最高不得超過百分之五。其為
    私人醫院、診所、自由職業事務所及人民團體等非營業用者
    ，最低不得少於其房屋現值百分之一點五，最高不得超過百
    分之二點五。三  房屋同時作住家及非住家用者，應以實際
    使用面積，分別按住家用或非住家用稅率，課徵房屋稅。但
    非住家用者，課稅面積最低不得少於全部面積六分之一，房
    屋稅條例第5條亦定有明文。
四、本件原告所有自編門號之系爭房屋原門牌號碼：樹林市○○
    街157號；經整編後門牌號碼：樹林市○○街219巷51號，係
    未辦理保存登記之房屋，於93年5月28日始向被告申報房屋
    現值。經被告清查結果，發現系爭房屋面積為863.8平方公
    尺，係出租供工廠使用，並核定房屋現值為1,317,000元。
    另依原告之房屋現值申報書所載「建築完成日期」為74年6
    月3日，且查有華寶倉儲有限公司（下稱華寶公司）經濟部
    公司執照載明於87年5月29日經核准設立於系爭房屋。被告
    乃以93年7月29日北稅財二字第0930052884號函復原告，系
    爭房屋應按營業用稅率課徵房屋稅，並於5年核課期間內即
    自89年起補徵5年房屋稅計192,840元，分別為：89年39,510
    元、90年39,033元、91年38,562元、92年38,097元、93年
    37,638元；另加計自動補報加計利息分別為89年：7,889元
    、90年：4,731元、91年：1,460元、92年：378元。原告不
    服，申請復查，未獲變更，提起訴願，訴願機關作成「原處
    分關於89、90、91年度之房屋稅部分撤銷，由原處分機關另
    為適法之處分，於訴願駁回」之決定等情，為兩造所不爭，
    且有上開各該函文、原處分、復查決定書及訴願決定書等件
    影本附訴願機關卷可稽。
五、原告主張其所有樹林市○○街219 巷51-1號系爭房屋，至92
    年才部分改變用途云云，惟其主張為被告所否認。被告則稱
    原告自承系爭房屋於79年1 月26日已興建完成，且92年房屋
    之使用情形係作工廠使用，且其亦一再主張其所有房屋92年
    確有變更作倉儲使用，並經被告於93年11月11日派員實地勘
    查結果，現場亦確有華寶倉儲公司正於系爭房屋內為營業使
    用，衡諸上情，應可確認原告92年已有出租營業之事實；又
    依財政部69年10月29日台財稅第38975 號、財政部69年9 月
    22 日 台財稅第37931 號函釋，被告另加計自動補報加計利
    息，洵屬有據等語，資為爭議。
六、經查，系爭房屋於89年經門牌整編為樹林市○○街219巷51
    號（基地標示為圳岸腳276-1、277-2、277-4、277-5、
    277-6、277-7地號），其土地約9764平方公尺，建物3894平
    方公尺，未曾辦理保存登記，至93年間原告自編門牌為樹林
    市○○街219 巷51號之1 及51號之2 ，加上原本之51號共分
    成3 棟後，原告始向被告申報房屋現值。而原告所有所有樹
    林市○○街219 巷51-1號系爭房屋，經被告清查結果，其面
    積為863.8 平方公尺，且原告自承系爭房屋自於92年起，租
    予華寶公司等情，有原告與華寶公司租約影本附原處分卷可
    稽，堪認為實。是以，依上開規定，系爭房屋自92年起之房
    屋稅，應以營業用稅率及附加利息課徵，被告此部分之原處
    分，於法並無不合。
七、從而，被告就原告系爭房屋之92及93年度房屋稅，以營業用
    稅率及加計利息課徵部分，於法並無違誤。訴願決定遞予維
    持，亦無不合。原告徒執前詞，訴請撤銷，為無理由，應予
    駁回。
八、復按經訴願程序之行政訴訟，其被告為左列機關：一、駁回
    訴願時之原處分機關；又原告之訴，依其所訴之事實，在法
    律上顯無理由者，行政法院得不經言詞辯論，逕以判決駁回
    之，行政訴訟法第24條第1款、第107條第3項各定有明文。
    經查，本件原告對於駁回訴願之訴願決定，提起行政訴訟，
    增列訴願機關之臺北縣政府為被告，依上開規定及說明，其
    此部分之起訴，被告之當事人為不適格，在法律上顯無理由
    ，亦應駁回。
據上論結，本件原告之訴為無理由，依行政訴訟法第236條、第
233條第1項、第98條第3項前段、第107條第3項，判決如主文。
中    華    民    國    95    年     3    月   31     日
                           第五庭  法  官  蕭忠仁
上為正本係照原本作成。
本件以訴訟事件所涉及之法律見解具有原則性者為限，始得於本
判決送達後20日內向本院提出上訴狀並表明上訴理由，如已於本
判決宣示後送達前提起上訴者，應於判決送達後20日內補具上訴
理由（均按他造人數附繕本），且經最高行政法院許可後方得上
訴。
中    華    民    國    95    年     3    月   31     日
                                   書記官  蕭純純


司法院資訊處製作；財團法人民間司法改革基金會備份。
